# 非同一控制下企业合并手续费问题？

提问人：lpcliu 时间：2011-03-08 11:14:31
按准则（ 2010 ）非同一控制下企业合并中： 长期股权投资一章：非同一控制下的控股合并中,购买方应当按照确定的企业合并成本作为长期股权投资的初始投资成本。企业合并成本包括购买方付出的资产、发生或承担的负债、发行的权益性证券的公允价值之和，购买方为企业合并发生的审计、法律服务、评估咨询等中介费用以及其他相关管理费用，应当于发生 时计入当期损益；
企业合并一章中：企业合并成本包括购买方为进行企业合并支付的现金或非现金资产、发行或承担的债务、发行的权益性证券等在购买日的公允价值以及企业合并中发生的各项直接相关费用之和。
那购买方为企业合并发生的审计、法律服务、评估咨询等中介费用，是计入当期损益，还是算入合并成本？

回答人：chenyiwei
《讲解 2010 》的《企业合并》一章中对这个问题的表述有错误。应以《企业会计准则解释第 4 号》第一条的原文为准。